# 在被购买方不构成业务的情况下，取得其全部股权并对其形成控制时，合并抵消问题

提问人：xintong95 时间：2020-03-04 08:05:23
陈版及各位大侠，有问题请教下如下，谢谢！
A公司年内收购100%B公司股权，主要目的是为了获得其一项经营许可资质（该资质未作为无形资产在B公司账上），A公司不承接其原有业务、客户和员工，认定为属于资产收购。对价约 320 万元：其中 70 万付给原股东， 138万偿还B公司银行借款， 112 万偿还其他应付款。
收购前B公司的账上有少部分银行存款、应收、其他应收共 50 万；负债是 138 万银行借款， 112 万其他应付款；实收资本 50 万，未分配利润-250万。
A公司收购时做账：借：长投 70 贷：银行存款 70 。借：其他应收-B 250 贷：银行存款 250 B公司做账：借：短期借款 138 其他应付款 112 贷：其他应付款-A250
想请教一下现在A公司和B公司单家层面各应当如何处理，以及合并抵消分录如何做呢？我做的时候总感觉未分配利润带不平。盼复！感谢！

回答人：chenyiwei
单户层面的处理如你所述；合并报表层面的抵销处理是借记购买日B公司各权益项目，贷记A公司个别报表层面的长期股权投资，差额即作为合并报表层面的“无形资产——特许资质”。然后正常抵销AB之间的内部往来。